# Vinícius Manzano dos Santos

# Dados pessoais:

Endereço: Rua Rio Grande do Norte - nº 47

CEP: 13911-130

Estado Civil: Solteiro - Nacionalidade: Brasileiro

Data de Nascimento: 12/07/1995 Naturalidade: Jaguariúna – SP TelC: (+55) 19 9.8117-3690

CNH.: B

E-mail: vini.manzano5@gmail.com

### **Objetivo Profissional:**

Gostaria de fazer parte do quadro de funcionário desta conceituada empresa. Tenho disposição para trabalhar e habilidade para conhecer novas áreas de trabalho. Possuo um bom desempenho com trabalho em equipe, sou esforçado e responsável. Acredito que posso colaborar com o crescimento dessa empresa e aumentar minha experiência profissional.

## Formação Acadêmica:

✓ Ensino Médio Completo

#### **Cursos Extracurriculares:**

- ✓ Informática avançada
- ✓ Montagem e Manutenção de Microcomputadores e Notebook Senai Jaguariúna
- ✓ Power BI Senai Jaguariúna
- ✓ Excel Básico Senai Jaguariúna
- ✓ Inspetor de Qualidade Senai Jaguariúna
- ✓ Desenvolvimento e Análise de Sistemas Senai Jaguariúna (Cursando) 2/3 (C / HTML / CSS / JAVASCRIPT / BOOTSTRAP / NODEJS / MOBILE)

#### **Experiência Profissional:**

Raia Drogasil S/A

Cargo: Atendente de Farmácia I

Data: 17/07/2023 - Atual

Desktop S.A.

Cargo: Instalador-reparador de linhas e aparelhos de telecomunicação

Data: 21/11/2022 - 17/02/2023

Fortun Ferrari Informática e Automação

Cargo: Técnico de Informática / Auxiliar Administrativo

Data: 01/12/2017 - 25/01/2019